【裁判字號】    97,易,1901
【裁判日期】    971218
【裁判案由】    違反電子遊戲場業管理條例等
【裁判全文】
臺灣臺南地方法院刑事判決              97年度易字第1901號
公  訴  人  臺灣臺南地方法院檢察署檢察官
被      告  丙○○
上列被告因違反電子遊戲場業管理條例等案件，經檢察官提起公
訴（九十七年度偵字第一００一七號），本院判決如下：
    主  文
丙○○違反未依電子遊戲場業管理條例規定辦理營利事業登記者
，不得經營電子遊戲場業之規定，處拘役伍拾日，如易科罰金，
以新臺幣壹仟元折算壹日。
扣案之電動賭博機具貳台（含IC板貳片）及賭資新臺幣十元硬幣
伍佰肆拾陸枚計新臺幣伍仟肆佰陸拾元沒收。
    事  實
一、丙○○於臺南縣官田鄉○○村○○路○段20號經營雞排、飲
    料販賣店，明知未依電子遊戲場業管理條例規定辦理營利事
    業登記者，不得經營電子遊戲場業，竟未依該條例辦理營利
    事業登記，自民國九十六年十一月起，至九十七年七月三日
    十時二十分許止，在上開公眾得出入之處所，擺設利用電腦
    操縱，以產生或顯示聲光影像、圖案、動作之電動賭博機具
    「象神」二台賭博。其賭博之方式為依一比一比例開分之方
    式把玩，押中可贏得一倍或一倍以上之分數，如未押中則所
    下注分數全歸機台所得，俟押注完畢洗分後，所餘分數可依
    積分退幣兌換現金，倘未押中分數，則所下賭注均歸丙○○
    所有。嗣於九十七年七月三日十時二十分許，經臺南縣警察
    局麻豆分局官田分駐所員警周良威、董清順等人持搜索票入
    內當場查獲甲○○把玩上開機台，乙○○則甫把玩完畢，在
    現場觀看。並扣得前揭電動賭博機具二台、賭資新臺幣（下
    同）十元硬幣五百四十六枚計五千四百六十元。
二、案經臺南縣警察局麻豆分局報告臺灣臺南地方法院檢察署檢
    察官偵查起訴。
    理  由
壹、程序部分：
一、本案以下所引用之相關證人於警詢、偵查中之供述，及其他
    具傳聞性質之證據資料，公訴人及被告於本院調查證據時，
    知有各該證據，而未於言詞辯論終結前就其證據能力聲明異
    據，本院審酌各該證據均非違法蒐證取得之證據，其作成之
    情況為適當，爰依刑事訴訟法第一百五十九條之五第二項規
    定，認應具證據能力。
二、另本案之現場照片係以機械（照相機）方式所留存之影像，
    並非依憑人之記憶再加以轉述而得，其非供述證據，並無傳
    聞證據排除法則之適用，復無證據證明係公務員違背法定程
    序或經偽造、變造所取得，又與本件事實具有相當之關聯性
    ，應認該照片有證據能力。
貳、實體部分：
一、訊據被告固供述自九十六年十一月起，至九十七年七月三日
    十時二十分許，在其所經營前開雞排、飲料販賣店擺設扣案
    機台等情，惟否認有犯罪情事，辯稱：扣案之機台係友人所
    贈，僅供家人把玩，並未兌換現金予甲○○、乙○○，其二
    人並未利用該機台把玩云云。
二、然查上開犯罪事實，業據證人甲○○於警詢、證人乙○○於
    警詢、偵查中、證人周良威、董清順於偵查、審理中證述詳
    實，並有臺南縣警察局麻豆分局搜索筆錄、扣押筆錄、扣押
    物品目錄表、測繪圖及現場照片等在卷可稽。復參以本案扣
    得之賭資十元硬幣高達五百四十六枚，且甲○○、乙○○與
    被告並無親屬關係，被告所辯顯不足採。是被告犯罪事證明
    確，其犯行堪以認定。
三、核被告所為，係犯電子遊戲場業管理條例第二十二條之未依
    電子遊戲場業管理條例規定辦理營利事業登記，而經營電子
    遊戲場業罪，及刑法第二百六十六條第一項前段之賭博罪。
    按刑事法若干犯罪行為態樣，本質上原具有反覆、延續實行
    之特徵，立法時既予特別歸類，定為犯罪構成要件之行為要
    素，則行為人基於概括之犯意，在密切接近之一定時、地持
    續實行之複次行為，倘依社會通念，於客觀上認為符合一個
    反覆、延續性之行為觀念者，於刑法評價上，即應僅成立一
    罪。學理上所稱「集合犯」之職業性、營業性或收集性等具
    有重複特質之犯罪均屬之（最高法院九十五年度臺上字第一
    ○七九號判決意旨參照）。查本件被告於前揭期間在上開商
    店擺設電動賭博機具供不特人投幣賭博，藉以違法經營電子
    遊戲場業，係持續多次進行未曾間斷，又均在同一地點，被
    告違法經營電子遊戲場業及賭博之行為，呈現出反覆實施之
    意，且具有在密切接近之一定時、地反覆、延續實行之特徵
    ，應均評價為包括一罪之集合犯，各論以一罪。又被告上開
    所犯電子遊戲場業管理條例第二十二條之罪與刑法第二百六
    十六條第一項前段之賭博罪，係以一行為觸犯二罪名，為想
    像競合犯，應依刑法第五十五條之規定，從一重之未依電子
    遊戲場業管理條例規定辦理營利事業登記，而經營電子遊戲
    場業罪處斷。爰審酌被告犯罪之動機、目的、手段、所生危
    害，及擺設之電動賭博機具二台，規模非大，暨犯罪後態度
    等一切情狀，量處如主文所示之刑，並諭知如易科罰金之折
    算標準，以資懲儆。至扣案之電動賭博機具二台，係當場賭
    博之器具，另扣案之賭資十元硬幣五百四十六枚，係自上開
    電動賭博機具內取出，屬在賭檯上之財物，應依刑法第二百
    六十六條第二項規定宣告沒收。
據上論斷，應依刑事訴訟法第二百九十九條第一項前段，電子遊
戲場業管理條例第二十二條、第十五條，刑法第十一條前段、第
二百六十六條第一項前段、第二項、第五十五條、第四十一條第
一項前段，刑法施行法第一條之一，判決如主文。
本案經檢察官丁○○到庭執行職務
中    華    民    國    97    年    12    月     18   日
                  刑事庭  法  官  吳三龍
以上正本證明與原本無異。
如不服本判決應於收受本判決後10日內向本院提出上訴書狀，並
應敘述具體理由。其未敘述上訴理由者，應於上訴期間屆滿後20
日內向本院補提理由書狀（均須按他造當事人之人數附繕本）「
切勿逕送上級法院」。
                          書記官  杜孟珍
中    華    民    國    97    年    12    月     18   日
附錄法條：
電子遊戲場業管理條例第15條
未依本條例規定辦理營利事業登記者，不得經營電子遊戲場業。
電子遊戲場業管理條例第22條
違反第15條規定者，處行為人1年以下有期徒刑、拘役或科或併
科新臺幣50萬元以上250萬元以下罰金。
刑法第266條
在公共場所或公眾得出入之場所賭博財物者，處1千元以下罰金
。但以供人暫時娛樂之物為賭者，不在此限。
當場賭博之器具與在賭檯或兌換籌碼處之財物，不問屬於犯人與
否，沒收之。


司法院資訊處製作；財團法人民間司法改革基金會備份。
